【裁判字號】    97,審訴,818
【裁判日期】    970822
【裁判案由】    毒品危害防制條例
【裁判全文】
臺灣桃園地方法院刑事判決             97年度審訴字第818號
公  訴  人  臺灣桃園地方法院檢察署檢察官
被      告  甲○○
上列被告因毒品危害防制條例案件，經檢察官提起公訴（96年度
毒偵字第6494號），被告於本院準備程序進行中，就被訴事實為
有罪之陳述，經本院告知簡式審判程序意旨，並聽取當事人之意
見後，本院合議庭裁定依簡式審判程序審理，判決如下：
    主  文
甲○○施用第一級毒品，累犯，處有期徒刑柒月，扣案之第一級
毒品海洛因壹包（毛重參點貳玖公克）沒收銷燬之。又施用第二
級毒品，累犯，處有期徒刑肆月，扣案之第二級毒品甲基安非他
命壹包（驗餘毛重零點參壹玖公克）沒收銷燬之。應執行有期徒
刑玖月，扣案之第一級毒品海洛因壹包（毛重參點貳玖公克）、
第二級毒品甲基安非他命壹包（驗餘毛重零點參壹玖公克）均沒
收銷燬之。
    事  實
一、甲○○於民國89年間因施用毒品案件，經本院裁定送觀察、
    勒戒後，認有繼續施用毒品之傾向，再經本院裁定令入戒治
    處所施以強制戒治，因其戒治成效經評定為合格，而於91年
    11月13日停止戒治並付保護管束，已於92年6 月2 日保護管
    束期滿，視為強制戒治期滿執行完畢，該次施用毒品犯行，
    並經臺灣桃園地方法院檢察署檢察官以92年度戒毒偵字第17
    號為不起訴處分確定。另因肅清煙毒條例等案件，經本院分
    別判處有期徒刑3 年3 月、8 月確定，並定其應執行刑為有
    期徒刑3 年7 月確定。又因違反麻醉藥品管理條例案件，經
    本院判處有期徒刑10月確定，並與前揭案件入監接續執行，
    於87年9 月15日假釋出監，所餘刑期並付保護管束，嗣假釋
    期間因違反保護管束應遵守事項，經撤銷假釋，入監執行殘
    刑後，已於94年3 月23日縮刑期滿執行完畢。詎其仍不知悛
    悔，於前開強制戒治執行完畢後五年內，於96年11月22日晚
    間某時，在桃園縣蘆竹鄉○○村○○路376 巷新庄子段第17
    18號鐵皮屋內，將第一級毒品海洛因摻入香煙後以抽煙之方
    式，施用第一級毒品海洛因1 次。另於同年月20日或21日之
    某時，在其桃園縣蘆竹鄉新莊村13鄰新庄子92號住處內，以
    將第二級毒品甲基安非他命置入玻璃球內用火燒烤之方式，
    施用甲基安非他命1 次。嗣於同年月23日上午11時30分許，
    在桃園縣蘆竹鄉○○村○○路376 巷新庄子段第1718號鐵皮
    屋內為警查獲，並扣得第一級毒品海洛因1 包（毛重3.29公
    克）、第二級毒品甲基安非他命1 包（驗餘毛重0.319 公克
    ）。
二、案經桃園縣政府警察局大園分局報請臺灣桃園地方法院檢察
    署檢察官偵查後起訴。
    理  由
一、本件被告甲○○所犯均係死刑、無期徒刑或最輕本刑為三年
    以上有期徒刑以外之罪，其於準備程序中就被訴事實均為有
    罪之陳述，經本院告知簡式審判程序之旨，並聽取當事人意
    見後，經本院合議庭依刑事訴訟法第273 條之1 第1 項規定
    ，裁定由受命法官獨任進行簡式審判程序，合先敘明。
二、前開犯罪事實，業據被告甲○○於本院審理中坦承不諱，且
    被告於96年11月23日中午12時30分許為警查獲後所採集之尿
    液，經送驗結果確分別呈甲基安非他命及嗎啡陽性反應，此
    有臺灣檢驗科技股份有限公司濫用藥物檢驗報告1 紙附卷可
    稽，並有前開毒品扣案可資佐證，足徵被告之自白與事實相
    符，堪予採信。被告有事實欄所述觀察、勒戒及強制戒治執
    行完畢之紀錄，此有臺灣高等法院被告前案紀錄表1 份附卷
    可參，被告於強制戒治執行完畢後五年內，再犯本件毒品危
    害防制條例第10條第1 項、第2 項之罪，自應依法追訴，本
    件事證明確，被告犯行洵堪認定。
三、核被告所為，係犯毒品危害防制條例第10條第1 項、第2 項
    之施用第一級、第二級毒品罪。被告分別於施用第一級毒品
    海洛因、第二級毒品甲基安非他命前後之持有第一級毒品海
    洛因、第二級毒品甲基安非他命之低度行為，各為施用之高
    度行為所吸收，均不另論罪。被告所犯上開二罪間，犯意各
    別，行為互殊，應分論併罰。被告有事實欄所述之犯罪科刑
    及執行完畢紀錄，此有臺灣高等法院被告前案紀錄表1 份在
    卷可按，被告受徒刑之執行完畢後，於五年以內，故意再犯
    本件有期徒刑以上之二罪，均為累犯，均應依刑法第47條第
    1 項之規定加重其刑。爰審酌被告之素行、其前已曾因施用
    毒品案件，經送觀察、勒戒及強制戒治後，仍不知戒絕，於
    五年內再犯本件犯行，顯示其定力不足、意志不堅、易受外
    界誘惑，原不宜寬縱，惟念施用毒品屬於自戕性之犯罪，對
    社會之直接危害較不明顯，且被告犯後坦承犯行，態度尚稱
    良好等一切情狀，分別量處如主文所示之刑，並定其應執行
    刑。末查，扣案之第一級毒品海洛因1 包（毛重3.29公克）
    、第二級毒品甲基安非他命1 包（驗餘毛重0.319 公克），
    均係本件查獲之毒品，應依毒品危害防制條例第18條第1 項
    前段之規定宣告沒收銷燬之。
據上論斷，應依刑事訴訟法第273 條之1 第1 項、第299 條第1
項前段，毒品危害防制條例第10條第1 項、第2 項、第18條第1
項前段，刑法第11條、第47條第1 項、第51條第5 款，判決如主
文。
本案經檢察官唐道發到庭執行職務。
中    華    民    國    97    年    8     月    22    日
                        刑事庭    法  官  曾家貽
以上正本證明與原本無異。
如不服本判決，應於判決送達後10日內，向本院提出上訴狀。
                                  書記官  陳淑瓊
中    華    民    國    97    年    8     月    22    日
附錄本案論罪科刑依據之法條：
毒品危害防制條例第10條
施用第一級毒品者，處6 月以上5 年以下有期徒刑。
施用第二級毒品者，處3 年以下有期徒刑。


司法院資訊處製作；財團法人民間司法改革基金會備份。
